# 请教陈版主长期股权投资如何界定？

提问人：kjsy5650 时间：2018-06-22 13:12:30
陈老师，以下为一个案例，请教老师如何处理。
A公司做为电站总承包商，为B公司建造火电站（B公司为资质性公司），B公司与W公司已洽谈好合作协议，将来电站建成后直接出售给W公司。A公司为保护自己债权，在建设承包合中将B公司80%股权质押给A公司，电站销售后优先支付A公司货款。电站建成验收后A公司确认收入和应收账款。 后期（ 12 个月内）因W公司公司人事和政策变动，合作协议无法执行，B公司暂时无法将火电站出售，且销售的电价款未支付给A公司。 B公司注册资金 8000 万，实际出资为 800 万（后有私自占用 800 资金），因为此A公司以 0 元将其80%股权过户致自己名下.过户时经有资质评估公司过评估，B公司股权价值为 3000 万元。 A/B/W公司均为相互独立的市场主体，彼此不存在任何关联方关系。
问题 1 、A公司前期电站销售是否满足收入确认条件？ 2 、A公司能否以 0 元在个别报表确认长投？ 3 、A公司能否在合并报表上确认2400 万元的长投和营业外收入？（3000*80%） 4 、A公司 0 元的股权，是否与有大额的应收账款相关，大额的应收账款如何划分或如何处理？

回答人：chenyiwei
A公司最初取得B公司80%股权的质押权只是为了保障其工程款的回收，也就是作为回款的担保。因此，在A公司将电站建设完成并移交给B公司运营时，A公司应综合考虑各方面因素，谨慎判断工程款的可收回性，在认为很可能收回（基于当时可获得的信息）时，可以确认收入和应收账款。对取得的B公司股权质押应仅作备查登记，不确认为长期股权投资。 后续确定原协议无法执行，A行使质权正式取得B的股权并据此享有和承担股东权利和义务，应按该日B公司股权的公允价值确认为长期股权投资，同时终止确认与B之间的应收账款，与对应的应收款项账面价值之间的差额确认为营业外收支。

提问人：kjsy5650 时间：2018-06-25 21:50:40
追加陈老师一个问题， “应按该日B公司股权的公允价值确认为长期股权投资，”因B公司股权的公允价值已考虑未来应收款现金流入和应付款现金流出，其结果为差额金额； “同时终止确认与B之间的应收账款，与对应的应收款项账面价值之间的差额确认为营业外收支”，因为应收账款为全额金额，差额确认为营业外收支会造成当期净利润变化过大，形成巨亏（后期股权收购跨越了 12 月 31日），对于净利润影响是否过于巨大？

回答人：chenyiwei
这种情况，因为B对A的应付款无需支付，所以应调整B的净资产，相应影响A对B的投资的公允价值。